臺灣嘉義地方法院民事裁定  
110年度司繼字第71號
聲  請  人  徐秀鸞  


上列聲請人聲請對被繼承人徐泰森即徐朝良選任遺產管理人事件
，本院裁定如下：
    主  文
選任謝欣成地政士（地址：高雄市○○區○○○路000號9樓）為被繼
承人徐泰森即徐朝良（男，身分證統一編號：Z000000000號，民
國00年00月00日生，民國105年3月25日死亡，生前最後住所：嘉
義市○區○○○路000巷00號）之遺產管理人。
准對被繼承人徐泰森即徐朝良之繼承人為承認繼承之公示催告。
被繼承人徐泰森即徐朝良之大陸地區以外繼承人，應自前項公示
催告揭示之日起，壹年內承認繼承，上述期限屆滿，無繼承人承
認繼承時，被繼承人之遺產，於清償債權，並交付遺贈物後，如
有剩餘即歸屬國庫。
聲請程序費用新臺幣1,000元由被繼承人徐泰森即徐朝良之遺產
負擔。
    理  由
一、按先順序繼承人均拋棄其繼承權時，由次順序之繼承人繼承
    。其次順序繼承人有無不明或第四順序之繼承人均拋棄其繼
    承權者，準用關於無人承認繼承之規定；繼承開始時，繼承
    人之有無不明者，由親屬會議於一個月內選定遺產管理人，
    並將繼承開始及選定遺產管理人之事由，向法院報明；無親
    屬會議或親屬會議未於繼承開始時起一個月內選定遺產管理
    人者，利害關係人或檢察官，得聲請法院選任遺產管理人。
    民法第1176條第6項、第1177條、第1178條第2項定有明文。
    又公示催告期限屆滿，無繼承人承認繼承時，其遺產於清償
    債權，並交付遺贈物後，如有賸餘，歸屬國庫，民法第1185
    條規定甚明。
二、聲請意旨略以：聲請人與被繼承人因繼承母親遺產，同為土
    地之共有人。被繼承人死亡後，其法定順位繼承人均已拋棄
    繼承或死亡，故未辦繼承登記而列冊管理，為使土地得以買
    賣，爰依法選任被繼承人之遺產管理人等語，並提出戶籍謄
    本、繼承系統表及土地登記一類謄本等影本為證。經本院審
    核上揭文件，足認聲請人之上開主張堪信為真實，且核與首
    揭法條規定，尚無不合。
三、經查，本件被繼承人徐泰森即徐朝良之繼承人均已拋棄繼承
    ，且其親屬會議未依民法第1177條之規定選定遺產管理人，
    足徵其等對被繼承人所留遺產之處置已漠不關心，如選任其
    等擔任遺產管理人，難期其將來執行職務能克盡職守、公正
    客觀，為期公正，實不宜選任彼等為遺產管理人。況擔任遺
    產管理人，主要係彙整被繼承人之財產，踐行被繼承人債權
    、債務之確認，並作適法合理之分配，且於有繼承人承認繼
    承時或遺產分配後，尚有剩餘時，將遺產移交繼承人或國庫
    ，此須熟悉相關法律程序進行遺產處分；從而，為使被繼承
    人所留遺產之處置順利進行，本院代為徵詢並經謝欣成地政
    士同意，陳明願擔任被繼承人之遺產管理人，而其既為土地
    登記專業人士，自對於遺產之登記及處置應屬嫻熟，堪認選
    任其為遺產管理人為適當，並依法為承認繼承之公示催告。
四、依家事事件法第127條第4項，爰裁定如主文。
五、如對本裁定不服，應於裁定送達後10日之不變期間內，向本
    院提出抗告狀，並繳納抗告費新臺幣1,000元。
中　　華　　民　　國　　110 　年　　7 　　月　　5 　　日

               家事法庭 司法事務官 黃冠嵐